臺灣彰化地方法院刑事判決
110年度易字第276號
公  訴  人  臺灣彰化地方檢察署檢察官
被      告  廖明煌




上列被告因加重竊盜案件，經檢察官提起公訴（110年度偵字第2
745號），被告於本院準備程序中，就被訴事實為有罪之陳述，
經告知簡式審判程序之旨，並聽取當事人之意見後，本院改行簡
式審判程序，判決如下：
    主          文
廖明煌犯侵入住宅竊盜罪，累犯，處有期徒刑柒月。
    犯罪事實及理由
一、本案之犯罪事實及證據，除犯罪事實欄一第1至2行「廖明煌
    前因竊盜等案件，於民國106年6月1日入監執行，已於108年
    9月28日執行完畢出監。」更正為「被告前於106年間因竊盜
    案件，經本院以106年度簡字第1627號判決判處有期徒刑3月
    確定，於108年9月18日徒刑執行完畢（接續執行拘役10日，
    於108年9月28日出監）」、第5至6行「逕自推開大門」更正
    為「逕自拉開大門」；另證據部分補充「被告廖明煌於本院
    準備程序及審理時之自白、彰化縣警察局芳苑分局大城分駐
    所受理刑事案件報案三聯單、受理各類案件紀錄表」外，其
    餘均引用附件檢察官起訴書之記載。
二、論罪科刑部分：
(一)核被告廖明煌所為，係犯刑法第321條第1項第1款之侵入住
    宅竊盜罪。
(二)查被告有如附件犯罪事實欄所載論罪科刑之紀錄，有臺灣高
    等法院被告前案紀錄表在卷可參，被告於受上開有期徒刑之
    執行完畢後，5年內故意再犯本件有期徒刑以上之罪，為累
    犯，且本案所犯與前案之罪質、侵害法益完全相同，依司法
    院釋字第775號解釋意旨，依刑法第47條第1項規定，就其所
    犯之罪加重其刑。
(三)爰以行為人之責任為基礎，審酌被告不思以正當方式賺取財
    物，竟因一時貪念而起盜心，侵入告訴人蔡振琪住處妨害他
    人住居安寧，實不可取；惟念及被告犯後已坦承犯行，並賠
    償告訴人新臺幣1,000元（見本院卷第171頁），告訴人損失
    情形因而獲得部分減輕，兼衡其犯罪之動機、目的、手段、
    被告國中肄業之教育程度、從事鐵工之家庭經濟狀況等一切
    情狀，量處如主文所示之刑，以示懲儆。
三、沒收部分：被告本案所竊得之「酒架及酒杯（價值約新臺幣
    1200元）」，為其犯罪所得，雖未扣案，亦未實際合法發還
    告訴人，惟考量上開物品因使用後已有折舊，被告復當庭賠
    付告訴人新臺幣1,000元，有本院準備程序筆錄附卷可參（
    見本院卷第171頁），是本案如再對犯罪所得予以沒收、追
    徵價額，實有過苛之虞，衡諸比例原則，爰依刑法第38條之
    2第2項，不予宣告沒收。
四、據上論斷，應依刑事訴訟法第273條之1第1項、第299條第1
    項前段、第310條之2、第454條第2項，判決如主文。
本案經檢察官吳曉婷提起公訴，檢察官林子翔到庭執行職務。 
中　　華　　民　　國　　110 　年　　8　　月　 24 　　日
                  刑事第八庭     法   官  林于捷
以上正本證明與原本無異。
如不服本判決應於收受判決後20日內向本院提出上訴書狀，並應
敘述具體理由。其未敘述上訴理由者，應於上訴期間屆滿後20日
內向本院補提理由書(均須按他造當事人之人數附繕本)「切勿逕
送上級法院」。
告訴人或被害人對於判決如有不服具備理由請求檢察官上訴者，
其上訴期間之計算係以檢察官收受判決正本之日期為準。　　　
中　　華　　民　　國　　110 　年　　8  　　月　24　  日
                                 書記官  黃鏽金
所犯法條：
中華民國刑法第321條
犯前條第1項、第2項之罪而有下列情形之一者，處6月以上5年以
下有期徒刑，得併科50萬元以下罰金：
一、侵入住宅或有人居住之建築物、船艦或隱匿其內而犯之。
二、毀越門窗、牆垣或其他安全設備而犯之。
三、攜帶兇器而犯之。
四、結夥三人以上而犯之。
五、乘火災、水災或其他災害之際而犯之。
六、在車站、港埠、航空站或其他供水、陸、空公眾運輸之舟、
    車、航空機內而犯之。
前項之未遂犯罰之。

附件：
臺灣彰化地方檢察署檢察官起訴書
                                     110年度偵字第2745號
　　被　　　告　廖明煌　男　46歲（民國00年0月00日生）
　　　　　　　　　　　　住彰化縣○○鄉○○路00號
　　　　　　　　　　　　國民身分證統一編號：Z000000000號
上列被告因竊盜案件，業經偵查終結，認應提起公訴，茲將犯罪
事實及證據並所犯法條分敘如下：
　　　　犯罪事實
一、廖明煌前因竊盜等案件，於民國106年6月1日入監執行，已
    於108年9月28日執行完畢出監。詎仍不知悔改，復意圖為自
    己不法所有，基於竊盜之犯意，於110年1月27日9時39分許
    ，騎乘車牌號碼000-0000號普通重型機車至蔡振琪位於彰化
    縣○○鄉○○路00號現居地外，見大門未上鎖，竟逕自推開大門
    侵入其現居地，徒手竊取蔡振琪所有之酒架及酒杯（價值約
    新臺幣1200元），得手後騎乘上開機車離去。嗣蔡振琪發覺
    失竊，報警調閱監視錄影畫面後，循線查獲。
二、案經蔡振琪訴由彰化縣警察局芳苑分局報告偵辦。
　　　　證據並所犯法條
一、證據清單及待證事實：
編號 證據名稱 待證事實 1 被告廖明煌警詢時之供述 被告坦承侵入告訴人蔡振琪上揭現居地，惟辯稱：當日有飲酒，不記得有偷酒架及酒杯等語。 2 告訴人蔡振琪於警詢時之指訴。 告訴人所有之酒架及酒杯遭竊之事實。 3 監視器光碟1片、翻拍畫面、現場蒐證照片、車輛詳細資料報表及本署檢察事務官勘查報告等。 被告騎乘上揭機車，侵入告訴人上開現居地內行竊之事實。 
二、核被告所為，係犯刑法第321條第1項第1款之侵入住宅竊盜
    罪嫌。其曾受有期徒刑之執行完畢（有刑案資料查註紀錄表
    可稽）後，5年以內故意再犯本件有期徒刑以上之罪，為累
    犯，請依刑法第47條第1項規定審酌刑度。至被告之犯罪所
    得，請依刑法第38條之1第1項前段規定，宣告沒收；於全部
    或一部不能沒收或不宜執行沒收時，請依同法條第3項規定
    ，追徵其價額。
三、依刑事訴訟法第251條第1項提起公訴。
　　此　致
臺灣彰化地方法院
中　　華　　民　　國　 110　　年　　3 　　月　　29　　日
　　　　　　　　　　　　　　　檢  察  官　吳曉婷
本件正本證明與原本無異
中　　華　　民　　國　 110　　年　　4 　　月　　1 　　日
　　　　　　　　　　　　　　　書　記　官　楊佳欣
附錄本案所犯法條全文
中華民國刑法第321條
犯前條第 1 項、第 2 項之罪而有下列情形之一者，處 6 月以
上 5 年以下有期徒刑，得併科 50 萬元以下罰金：
一、侵入住宅或有人居住之建築物、船艦或隱匿其內而犯之。
二、毀越門窗、牆垣或其他安全設備而犯之。
三、攜帶兇器而犯之。
四、結夥三人以上而犯之。
五、乘火災、水災或其他災害之際而犯之。
六、在車站、港埠、航空站或其他供水、陸、空公眾運輸之舟、
    車、航空機內而犯之。
前項之未遂犯罰之。